臺灣高等法院民事裁定　　　　　　　　　96年度抗字第1026號
抗　告　人　乙○○
上列抗告人與相對人甲○○○○、丙○○等間聲請假處分事件，
對於中華民國96年6 月22日臺灣臺北地方法院96年度裁全字第
7855號裁定，提起抗告，本院裁定如下：
    主  文
抗告駁回。
抗告費用由抗告人負擔。
    理  由
一、抗告人聲請意旨及抗告意旨略以：相對人甲○○○○（下稱
    民進黨）於民國（下同）96年5 月6 日舉行之黨內總統提名
    選舉，因相對人丙○○有違反總統副總統選舉罷免法及人民
    團體選舉罷免法等規定之情事，發生不正確之投票結果，致
    侵害抗告人於憲法上所賦予之參政權，而主張所有選票均為
    無效票，抗告人將對相對人提起「2007年暨2008年民進黨黨
    內總統提名選舉之選舉無效與丙○○當選無效之訴」，惟因
    相對人民進黨將於96年6 月30日舉行民進黨第12屆第一次臨
    時全代會推舉相對人丙○○為民進黨2008年總統參選人之選
    舉與決議，如該次臨時全代會違法推舉相對人丙○○參選
    2008年總統，則抗告人競選2008年總統之參政權必遭受重大
    損害，且此重大損害將因相對人丙○○因有效票為0 票而違
    法取得2008年中華民國總統選舉之民進黨總統參選資格，致
    現狀變更，有日後不能強制執行或甚難執行之虞，故有定暫
    時狀態假處分之必要，且本案訴訟「2007年暨2008年總統提
    名選舉之選舉無效與丙○○當選無效之訴」能確定民進黨
    2007年暨2008年黨內總統提名選舉之私法上請求權之存在與
    事實，有繼續性法律關係且互有爭執，故對民進黨96年6 月
    30日舉行第12屆第一次臨時全代會推舉丙○○為民進黨2008
    年總統參選人之選舉及決議有為假處分及定暫時狀態假處分
    之必要。爰聲請依民事訴訟法第532 條、第538 條之規定，
    提起本件聲請及抗告等語。
二、按債權人就金錢請求以外之請求，欲保全強制執行者，得聲
    請假處分，假處分非因請求標的之現狀變更，有日後不能強
    制執行或甚難執行之虞者，不得為之；又於爭執之法律關係
    ，為防止發生重大之損害或避免急迫之危險或有其他相類之
    情形而有必要時，得聲請為定暫狀態之處分，惟該裁定，以
    其本案訴訟能確定該爭執之法律關係者為限，民事訴訟法第
    532 條、第538 條第1、2項固有明文。惟保全之假處分，係
    欲保全將來之強制執行；定暫時狀態之假處分，係為防止將
    來發生重大之損害或避免急迫之危險或有其他相類之情形，
    始有聲請之必要。本件抗告人欲假處分之對象為「民進黨96
    年6 月30日舉民2008年黨內總統提名推舉丙○○為參選人之
    選舉與決議」，惟96年6 月30日之日期已過，該項選舉與決
    議亦已完成，抗告人聲請對該選舉與決議為假處分，已屬無
    從執行，自不應准許，原法院駁回其聲請，所持理由雖有不
    同，其結論仍無二致，應予維持，駁回抗告人之抗告。
三、據上論結，本件抗告為無理由，爰依民事訴訟法第495 條之
    1 、第449 條第1 項、第95條、第78條，裁定如主文。
中　　華　　民　　國　　96　　年　　7 　　月　　26　　日
                    民事第四庭
                        審判長法　官  張劍男
　　　　　　　　　　　  　　　法　官  彭昭芬
　　　　　　　　　　　  　　　法　官  丁蓓蓓
正本係照原本作成。
本裁定除以適用法規顯有錯誤為理由，並經本院許可外，不得再
抗告。如提起再抗告，應於收受後10日內委任律師為訴訟代理人
向本院提出再抗告狀。並繳納再抗告費新台幣１千元。
中　　華　　民　　國　　96　　年　　7 　　月　　26　　日
　　　　　　　　　　　　　　　書記官  張淑芬
